臺灣高雄地方法院刑事判決　　　　　　　94年度訴字第2043號
公　訴　人　臺灣高雄地方法院檢察署檢察官
被　　　告　乙○○　男　32歲.
上列被告因違反毒品危害防制條例案件，經檢察官提起公訴（94
年度毒偵字第3514號），本院準備程序進行中，因被告就被訴事
實為有罪之陳述，經告知簡式審判程序意旨，並聽取公訴人及被
告之意見後，本院合議庭裁定由受命法官獨任依簡式審判程序審
理，判決如下：
    主  文
乙○○連續施用第一級毒品，累犯，處有期徒刑玖月。扣案之第
一級毒品海洛因壹包（淨重零點零捌公克，空包裝重零點壹捌公
克）沒收銷燬，注射針筒壹支沒收。
    事  實
一、乙○○曾於民國88年間，因偽造文書案件，經本院以88年度
    訴字第284 號判處有期徒刑1 年, 嗣經臺灣高等法院高雄分
    院以89年度上訴字第1580號撤銷原判決仍判處有期徒刑1 年
    確定，於91年8 月14日執行完畢。又於93年間，因施用毒品
    案件，經本院以93年度毒聲字第2176號裁定送觀察、勒戒後
    ，認無繼續施用毒品之傾向，於94年2 月5 日執行完畢出所
    ，並經臺灣高雄地方法院檢察署檢察官於94年2 月5 日以94
    年度毒偵緝字第32號不起訴處分確定。詎仍不知戒絕毒癮，
    明知海洛因係毒品危害防制條例第2條第2項第1款所明定之
    第一級毒品，不得持有及施用，仍於觀察、勒戒執行完畢釋
    放後5 年內，復基於施用第一級毒品海洛因之概括犯意，於
    94年3 月29日上午某時及同年3 月30日上午某時，連續在高
    雄市○鎮區○○路上班超公園廁所內，以將海洛因摻水置於
    注射針筒內施打身體之方式，施用第一級毒品海洛因2 次。
    嗣於同年3 月30日13時20分許，為警在上開廁所內查獲，並
    扣得其所有之海洛因1 包（淨重0.08公克，空包裝重0.18公
    克）及其所有預備供施用毒品之用之注射針筒1 支，復經其
    同意採集尿液送驗後呈嗎啡陽性反應，始悉上情。
二、案經高雄市政府警察局前鎮分局報請臺灣高雄地方法院檢察
    署檢察官偵查起訴。
    理  由
一、按本件被告乙○○所犯係死刑、無期徒刑、最輕本刑為3年
    以上有期徒刑以外之罪，其於準備程序就前揭被訴事實為有
    罪之陳述，經受命法官告知簡式審判程序之旨，並聽取其與
    公訴人之意見後，本院認無不得或不宜改依簡式審判程序進
    行之處，爰依刑事訴訟法第273 條之1 第1 項、第284 條之
    1 ，裁定本件由受命法官獨任進行簡式審判程序，合先敘明
    。
二、訊據被告乙○○對於上揭犯行坦承不諱，且查：
  (一)被告為警查獲時，於94年3 月30日15時15分許所採集之尿液
    ，經送驗結果，確呈嗎啡陽性反應，此有高雄市立凱旋醫院
    94年4 月25日編號00000000號濫用藥物尿液檢驗報告、毒品
    案件嫌疑人姓名、尿液對照表各1 紙附卷可稽。扣案之疑似
    海洛因白粉1 包，經送請法務部調查局鑑定結果，認確含第
    一級毒品海洛因成份（淨重0.08 公 克，空包裝重0.18公克
    ），有法務部調查局94年6 月23日調科壹字第220020173 號
    鑑定通知書1 紙在卷可據，並有被告所有預備供施用毒品之
    用之注射針筒1 支扣案足佐。此外，復有扣押筆錄、扣押物
    品目錄表各1 紙，照片5 幀附卷足憑。是被告前揭自白與事
    實相符，應堪採為被告有罪之證據，則被告施用第一級毒品
    海洛因2 次之犯行，堪以認定。
  (二)被告前於93年間，因施用毒品案件，經本院以93年度毒聲字
    第2176號裁定送觀察、勒戒後，認無繼續施用毒品之傾向，
    於94年2 月5 日執行完畢出所，並經臺灣高雄地方法院檢察
    署檢察官於94年2 月5 日以94年度毒偵緝字第32號不起訴處
    分確定，此有臺灣高等法院被告前案紀錄表1 紙在卷足參，
    其於前案觀察、勒戒執行完畢後，5 年內再犯本件施用毒品
    罪之事實，事證明確，應予依法論科。
三、按海洛因係毒品危害防制條例第2條第2項第1款所明定之第
    一級毒品，不得施用、持有。是核被告乙○○施用第一級毒
    品海洛因之行為，係犯毒品危害防制條例第10條第1 項之施
    用第一級毒品海洛因罪。其持有第一級毒品海洛因後復進而
    施用，其持有毒品之低度行為，為施用毒品之高度行為所吸
    收，不另論罪。其先後多次施用第一級毒品海洛因之犯行，
    均時間緊接，方法相同，觸犯構成要件相同之罪名，顯係基
    於概括犯意為之，為連續犯，應依刑法第56條之規定論以一
    罪，並加重其刑。被告前於88年間，因偽造文書案件，經本
    院以88年度訴字第284 號判處有期徒刑1 年, 嗣經臺灣高等
    法院高雄分院以89年度上訴字第1580號撤銷原判決仍判處有
    期徒刑1 年確定，於91年8 月14日執行完畢，此有台灣高等
    法院被告前案紀錄表1 份附卷可憑，其前受有期徒刑之執行
    完畢後，5 年內再犯本件有期徒刑以上之罪，為累犯，應依
    刑法第47條之規定，加重其刑，並依法遞加之。爰審酌被告
    經觀察、勒戒後，仍未能戒絕其毒癮，復連續施用毒品2 次
    ，足證前開保安處遇措施已難收矯治其惡性，惟念其施用次
    數非多，於犯罪後坦承犯行及所犯為自戕行為等一切情狀，
    量處如主文所示之刑，以資懲儆。扣案之第一級毒品海洛因
    1 包（淨重0.08公克，空包裝重0.18公克），經鑑定結果屬
    第一級毒品，應依毒品危害防制條例第18條第1 項前段之規
    定，不問屬於犯人與否，宣告沒收銷燬之。至鑑驗耗用之第
    一級毒品洛因既已滅失，爰不予宣告沒收銷燬。又扣案之注
    射針筒1 支，係被告所有供預備施用毒品之物，業據被告供
    明在卷，應依刑法第38條第1 項第2 款宣告沒收。
據上論斷，應依刑事訴訟法第273條之1第1項、第284條之1、第
299 條第1 項前段，毒品危害防制條例第10條第1 項、第18條第
1 項前段、第23條第2 項，刑法第11條、第56條、第47條、第38
條第1項第2款，判決如主文。
本案經檢察官甲○○到庭執行職務。
中　　華　　民　　國　　94　　年　　7 　　月　　22　　日
                  鳳山刑事第1庭      法　官  林芳華
以上正本證明與原本無異。
如不服本判決，應於判決送達後10日內，向本院提出上訴狀。
                                     書記官  賴佳慧
中　　華　　民　　國　　94　　年　　7 　　月　　22　　日
附錄本案論罪科刑條文
毒品危害防制條例第10條
施用第一級毒品者，處6月以上5年以下有期徒刑。
施用第二級毒品者，處3年以下有期徒刑。
